# 信托计划是否可以作为少数股东权益

提问人：laoshiqan 时间：2013-05-10 13:35:46
各位专家咨询一下： 某集团A拟对子公司B进行股权融资，由信托公司C募集信托计划资金a亿元对B进行增资（信托计划享有分红），该增资股权由C委托A进行管理。每年该信托计划开放一次，由A每次认购金额为信托计划融资成本扣除B每年的分红金额。信托计划到期后可以续期，如果信托被赎回，则由A进行认购。该信托计划一直持续到该信托资金全部由A认购为止，C公司将信托计划所对应的股权全部转让A公司，信托终止。 请问该信托计划在A全部认购前所对应的B股权在做A、B合并的时候是否可以作为少数股东权益处理？如果不能，如何才能使其在合并过程中作为少数股东权益处理？ 谢谢各位专家。

回答人：chenyiwei
回复 laoshiqan 的帖子
“每年该信托计划开放一次，由A每次认购金额为信托计划融资成本扣除B每年的分红金额”，是否说明该计划对于持有人而言是保本、固定收益的？其中收益的一部分体现为分红，另一部分体现在赎回价款中，但两者的总额相同？另外存续期间可能不确定，但是总额是固定的。也就是说在A的合并报表层面，该项信托融资实际上是一项固定利率的借款。即持有期间的利息是固定和有保障的。
但信托协议是否对最晚赎回时间有限制，还是可以无限期推迟本金的赎回？建议仔细阅读信托协议条款加以确认。如果对最晚赎回时间有限制的，即本金最终都必须归还，则在合并报表层面，该信托的本金和利息全部确认为负债，无权益成分，自然也就不会确认为少数股东权益和少数股东损益；如果A可以自主决定无限期推迟赎回时间的，则其中同时包含一项债务成分（针对每年利息的现值）
和一项权益成分（本金），需按金融工具准则中混合工具的规定进行分拆处理。

回答人：chenyiwei
回复 laoshiqan 的帖子
由于此处提到“在信托计划满 5 年时，C对原优先信托份额提供赎回的选择权”，虽然后续有重新发行新的优先信托份额的计划，也是相当于借新债还旧债，且无论是否能够借到新债，优先级受益人提出的赎回要求总是必须满足的，因此这部分本金也应认定为负债，即在合并报表层面，该交易的影响均为确认负债，无权益成分。

回答人：chenyiwei
回复 jjyy11 的帖子
1 、A公司在转让股权时：借：银行存款 1000 ，贷：长期应付款 1000 。后续存续期间（ 3 年）每年按3.33％利率计提利息。 3 年后回购时作为偿还借款处理。合并报表时，B仍作为A的全资子公司看待，不产生少数股东权益和少数股东损益。
2 、D公司对F公司增资时，E公司的会计处理：借：长期股权投资——F 1000，贷：长期应付款——D 1000。后续存续期间（ 3 年）
每年按3.33％利率计提利息。 3 年后回购时作为偿还借款处理。合并报表时，F仍作为E的全资子公司看待，不产生少数股东权益和少数股东损益。

提问人：呼叫帮助 时间：2018-05-06 14:48:18
D公司对F公司增资时，E公司的会计处理：借：长期股权投资——F 1000，贷：长期应付款——D 1000。请教陈版，为什么E公司在单户上就要账务处理，在合并报表层次上处理为什么不可以？

回答人：chenyiwei
这个回购义务是D单体层面就直接承担的，所以在单户层面就要处理，相当于E向D借款投资于F，日后的股权回购相当于还款。